【裁判字號】    95,秩抗,1
【裁判日期】    950426
【裁判案由】    秩序抗告
【裁判全文】
臺灣雲林地方法院刑事裁定               95年度秩抗字第1號
抗  告  人
即被移送人    甲○○
上列抗告人即被移送人因違反社會秩序維護法案件，不服本院斗
六簡易庭於中華民國94年12月9 日所為裁定（94年度六秩字第25
號，移送機關：雲林縣警察局斗南分局94年11月4 日斗警刑社字
第0940012125號），提起抗告，本院普通庭裁定如下：
    主  文
原裁定撤銷。
甲○○非供自用，購買遊樂票券而轉售圖利，處罰鍰新台幣捌仟
元。
    理  由
一、按抗告法院認為抗告有理由者，應以裁定將原裁定撤銷；於
    有必要時，並自為裁定。刑事訴訟法第413 條定有明文，並
    為社會秩序維護法第92條所準用。
二、抗告意旨略以：社會秩序維護法所規定「非供自用，購買遊
    樂票券而轉售圖利」之規定，其精神是在保護遊樂區內之治
    安、福利不受干擾，並使遊樂票券淪為黃牛票，本件抗告人
    所購買之遊樂票券並非在「劍湖山世界」售票窗口所購得，
    抗告人也沒有在「劍湖山世界」遊樂區內向遊客兜售票券圖
    利，因此本件應無上開規定之適用。再者，本件是「劍湖山
    世界」員工串通警察，引誘抗告人出售遊樂票券，再將抗告
    人帶回古坑分駐所，製作筆錄時，警察並引誘抗告人承認，
    因此非屬抗告人之自白口供，為此提出抗告等語。
三、經查，抗告人於不詳時、地，向姓名年籍不詳之人，以新台
    幣1200元之價格購得2 張「劍湖山世界活動兌換券」之遊樂
    票券後，於民國94年10月16日10時50分許，在雲林縣古坑鄉
    ○道台3 線與縣道雲158 甲線公路口，持寫有「門票、採柳
    丁」字樣之紙板，向林志銘（「劍湖山世界」員工）兜售上
    開2 張遊樂票券，並以1300元之價格售出，而賺取100 元利
    潤之事實，業據抗告人於警詢時陳述屬實，核與林志銘於警
    詢時所指證：「94年10月16日10時50分許，在古坑台3 線與
    雲158 甲線路口發現一位女生【即甲○○】在路旁持寫有『
    門票、柳丁』的紙板，向過往車輛招手，我停車後，她就過
    來向我推銷說有劍湖山門票1 張650 元。我說兩張多少錢，
    戴女回說兩張1300元，我付錢後，戴女就給我劍湖山世界活
    動兌換券兩張，然後我就報案請警察來處理」等語之情節相
    符，並有扣案之「劍湖山世界活動兌換券」2 張在卷可稽，
    抗告人非供自用，購買遊樂票券而轉售圖利之違反秩序行為
    ，應堪認定。至抗告人雖以上開情詞為辯，惟按社會秩序維
    護法第64條第2 款規定「非供自用，購買運輸、遊樂票券而
    轉售圖利」應予處罰，其立法意旨無非認為此舉足以擾亂市
    場交易價格及秩序，且可能造成價格哄抬，而損害消費者權
    益（如熱門遊樂票券因一票難求，消費者無法循正常管道購
    得票券，而不得已向持有票券者購買，此即所謂「黃牛票」
    ）。本件扣案之2 張「劍湖山世界活動兌換券」，係遊樂區
    業者授權簽約通路商販賣，其票券正面印有「活動名稱：青
    樺旅行社」字樣，並印有「本券未經發行單位許可，非供自
    用，而販賣或轉售圖利者，皆已違反社會秩序維護法第六十
    四條」字樣等情，業經「劍湖山世界」員工黃全斌於警詢時
    陳述甚詳，並有上開扣案之遊樂票券可稽，是未經與「劍湖
    山世界」簽約或許可販售之人，自不得在購買上開遊樂票券
    後而轉售圖利，以免擾亂「劍湖山世界」遊樂票券之市售價
    格，此與上開遊樂票券是否購自遊樂區業者或是否在遊樂區
    內或附近兜售，均無關涉，是抗告人上開辯詞，容有誤會。
    又抗告人之所以被查獲本件違反秩序之行為，係因抗告人手
    持寫有「門票、採柳丁」字樣之紙板，向往來人車兜售門票
    ，林志銘下車後，抗告人並趨前向林志銘兜售，林志銘方知
    抗告人係兜售「劍湖山世界」遊樂票券而報警查獲，且抗告
    人於警詢中之供詞與林志銘在警詢時所陳述之情節均相符，
    應無抗告人所指「劍湖山世界」員工串通警察，引誘抗告人
    出售遊樂票券，在製作筆錄時，警察並引誘抗告人承認等情
    事，抗告人空言所辯，自難採信。惟扣案之遊樂票券2 張，
    業為林志銘所購買，已屬林志銘所有，並非抗告人所有，自
    不得依社會秩序維護法第22條第3 項前段之規定宣告沒入，
    原審竟依據上開規定將扣案之遊樂票券2 張諭知沒入，自有
    未洽，抗告人之抗告雖無理由，惟原裁定既有上開可議之處
    ，自應由本院撤銷原裁定，並另為適法之裁定如主文所示。
四、依社會秩序維護法第64條第2款、第92條，刑事訴訟法第413
    條，裁定如主文。
中    華    民    國    95    年    4     月    26    日
                  刑事第五庭    審判長法  官  陳定國
                                      法  官  王素珍
                                      法  官  李明益
以上正本證明與原本無異。
不得抗告。
                                      書記官  李達成
中    華    民    國    95    年    4     月    26    日


司法院資訊處製作；財團法人民間司法改革基金會備份。
